臺灣高等法院高雄分院刑事判決
111年度交上易字第13號
上  訴  人  
即  被  告  郭映蘭



上列上訴人因過失傷害案件，不服臺灣屏東地方法院110年度交
易字第17號，中華民國110年11月30日第一審判決（起訴案號：
臺灣屏東地方檢察署109年度偵字第8521號），提起上訴，本院
判決如下：
    主  文
上訴駁回。
郭映蘭緩刑參年。並應履行附件一所示臺灣屏東地方法院111年
度潮司簡移調字第12號損害賠償事件調解筆錄所示之給付內容。
    事  實
   事實及理由
一、本案經本院審理結果，認原審判決以上訴人即被告郭映蘭（
    下稱被告）犯刑法第284 條後段之過失致重傷害罪，判處有
    期徒刑8月，其認事用法及量刑均無不當，應予維持。除增
    列「被告於本院審理時之自白」為證據外，其餘均引用原審
    判決書記載之事實、證據及理由（如附件二）。
二、被告上訴意旨略以：請考量被告經濟環境，從輕量刑，被告
    已與告訴人黃麗君（下稱告訴人）達成和解，請求給予緩刑
    等語。
三、按關於刑之量定，係實體法上賦予法院得為自由裁量之事項
    ，苟已斟酌刑法第57條各款所列情狀，而未逾越法定刑度，
    或濫用其權限，即不得任意指摘為違法（最高法院72年度台
    上字第6696號、75年度台上字第7033號等判例要旨及95年度
    台上字第7315號、95年度台上字第7364號等判決要旨參照）
    ；又在同一犯罪事實與情節，如別無其他加重或減輕之原因
    ，下級審法院量定之刑，亦無過重或失輕之不當情形，則上
    級審法院對下級審法院之職權行使，原則上應予尊重（最高
    法院85年度台上字第2446號判決要旨參照）。查本件被告所
    犯刑法第284 條後段之過失致重傷害罪，原審以被告犯罪事
    證明確，並審酌被告未依道路交通規則，於無號誌之交岔路
    口禮讓直行車先行並注意車前狀況，為本件事故之主因（被
    害人未戴安全帽，且行經無號誌交岔路口未減速慢行、靠右
    行駛為肇事次因），因而肇致本件交通事故致被害人受有上
    揭重傷害，其違反義務、損害程度均非輕微，所為應予非難
    ；另考量被告前無任何前案記錄，有臺灣高等法院被告前案
    記錄表可查，及其犯後坦承犯行之態度；兼衡被告自述之生
    活經濟狀況、智識程度及告訴人之意見等一切情狀，量處有
    期徒刑8月，核無任何違法或罪刑顯不相當之處。原審顯係
    本於被告之責任為基礎，並已具體斟酌刑法第57條所列情形
    而為量定，並未偏執一端，而有失輕重之情事，亦未逾越法
    律所規定之範圍，依上開最高法院判例、判決意旨，自難認
    原審量刑有何違法或失當之處。被告提起上訴，請求從輕量
    刑為無理由，應予駁回。   
四、查被告未曾因故意犯罪受有期徒刑以上刑之宣告，有臺灣高
    等法院被告前案紀錄表在卷足參（見本院卷第27頁）；又被
    告於本院審理時已全部坦承認罪，並深表悔悟，且已於111
    年2月21日以附件一所示條件與告訴人黃麗君並被害人家屬
    黃甯調解成立，有臺灣屏東地方法院111年度潮司簡移調字
    第12號損害賠償事件調解筆錄1份在卷可參（見本院卷第33
    頁），並被告已於111年3月31日給付150萬元等情，亦有本
    院公務電話紀錄單可佐，是被告經此偵審程序及論罪科刑之
    教訓，當知所警惕，信無再犯之虞，因認前開之刑以暫不執
    行為當，爰依刑法第74條第1項第1款規定，宣告緩刑3年；
    然為確保被告能如期履行上開調解筆錄之內容，爰併依刑法
    第74條第2項第3款規定，命被告應履行如附件一所示調解筆
    錄內容。此外，被告上揭所應負擔之義務，乃緩刑宣告附帶
    之條件，依刑法第75條之1第1項第4款之規定，違反上開負
    擔情節重大，足認原宣告之緩刑難收其預期效果，而有執行
    刑罰之必要者，得撤銷上開緩刑之宣告，附此說明。
據上論斷，應依刑事訴訟法第368條、第373條，判決如主文。　
本案經檢察官陳建州、翁逸玲提起公訴，檢察官劉玲興到庭執行
職務。
中　　華　　民　　國　　111 　年　　5 　　月　　19　　日
                    刑事第三庭  審判長法  官  吳進寶  
                                      法  官  方百正  
                                      法  官  陳億芳
以上正本證明與原本無異。
本判決不得上訴。
中　　華　　民　　國　　111 　年　　5 　　月　　19　　日
                                      書記官  陳慧玲
附錄本判決論罪科刑法條：
中華民國刑法第284條
因過失傷害人者，處 1 年以下有期徒刑、拘役或 10 萬元以下
罰金；致重傷者，處 3 年以下有期徒刑、拘役或 30 萬元以下
罰金。